【裁判字號】    92,交抗,950
【裁判日期】    921031
【裁判案由】    違反道路交通管理處罰條例
【裁判全文】
臺灣高等法院交通事件裁定                        九十二年度交抗字第九五０號
    抗  告  人
    即受處分人  甲○○
右抗告人因違反道路交通管理處罰條例案件，不服臺灣桃園地方法院中華民國九十二
年八月二十八日裁定（九十二年度交聲字第一一三號），提起抗告，本院裁定如左：
    主      文
抗告駁回。
    理      由
一、本件抗告意旨略以：
  (一)抗告人當初係車子故障始而車速忽快忽慢，迨駛抵收費站前即停車並下車檢查車
    況，嗣因口渴致誤飲裝在保特瓶裡面之茅台酒，然誤飲後即上車休息，並未駕車
    。
  (二)在抗告人異議庭中並未傳喚拖吊車司機葉肇福，不知其證言如何採用。另證人胡
    鎮藻與彭璟源所證言之內容不相符，證人胡鎮藻稱抗告人有下車檢查車輛，在現
    場叫醒抗告驗酒測；證人彭璟源證稱其叫抗告人走路前往收費站酒測，抗告人停
    車於７２公里到７３公里處，罰單卻開立７１公里處，二人之證言孰可信之？
  (三)為免遭其行為遭到推測，抗告人請求若開庭將帶錄音機或記者隨行。
二、按飲用酒類或其他類似物後其吐氣所含酒精濃度超過每公升○‧二五毫克者，不
    得駕車，汽車駕駛人，駕駛汽車經測試檢定，酒精濃度超過規定標準者，處新臺
    幣一萬五千元以上六萬元以下罰鍰，並當場移置保管其車輛及吊扣其駕駛執照一
    年，道路交通安全規則第一百十四條第二款、道路交通管理處罰條例第三十五條
    第一項第一款分別定有明文。
三、本院查：
  (一)抗告人於前開時、地，經警施測結果，其吐氣所含酒精濃度為每公升０‧八六毫
    克乙情，有酒精濃度測定單影本一紙在卷可憑，顯已超過規定標準每公升○‧二
    五毫克。
  (二)抗告人駕駛ＪＳ─六八六一號自小客車沿國道一號高速公路北上方向行駛，沿途
    行車速度忽快忽慢，車身搖擺不定而偏離常軌等情，業據：
  1.證人即跟隨抗告人行駛之拖吊車司機葉肇福在原審審理九十二年度交簡上字第五
    三號案件中證稱：於九十二年一月二十一日早上，其在國道一號高速公路北上七
    十五公里處發現一輛紅色全壘打一千六百ＣＣ的車子，以低於高速公路速限六十
    公里之速度行駛，車身搖擺不定，本來開外線，跑到中線，一下又跑到路肩上，
    而且煞車燈一直亮著，因為該車車速不定還差點追撞，並造成後方車輛的回堵，
    當時該車並無排放黑煙或是駕駛不順的狀況，車子應該沒有故障，而造成行車速
    度、車行方向不定，應該是駕駛人的問題，當其把車子開到他旁邊時，他並未求
    助，只看到駕駛人一隻手一直在敲頭，有點神智不清的樣子，所以就通報國道公
    路警察，在他停車之前是跟在他後面，看到他車子是在搖擺不定狀態下行駛，原
    本是開在車道上，要進收費站之前才突然轉到旁邊去，因為先前已通報過警察，
    所以警察是在收費站等那輛車，等到那輛車停車時，警察就過去把駕駛人帶到收
    費站做酒測，駕駛人被警察帶下車時，走路不太穩，而該駕駛人就是庭上之被告
    （指甲○○），而且當天那部車車上也只有他一個人等語甚明（見原審九十二年
    度交簡上字第五三號卷九十二年七月四日訊問筆錄）。
  2.另證人即國道公路警察局第二警察隊楊梅分隊警員彭璟源亦於原審上開案件調查
    時結證稱：原是執行巡邏勤務，接獲楊梅收費站值班台通知被告所駕駛該汽車（
    當時有講車號，現在忘了），從湖口交流道北上，行進間忽左忽右、忽快忽慢，
    所以就配合楊梅收費站守望人員一起等那部車子準備攔查，看到那部車子快進收
    費站時，突然改變車道停到收費站最邊的便道（也是收費站的入口，只是當天該
    路口暫停收費），我們就從收費站徒步靠近那台車（步行時間不到一分鐘），當
    時發現被告已經趴在方向盤上，意識並不清楚，身上有濃厚的酒味，感覺喝的很
    醉，叫醒後就請他跟我們到收費站票亭那邊做酒精檢測，在酒測前我們還有拿礦
    泉水讓他漱口等語甚詳（見原審九十二年度交簡上字第五三號卷九十二年六月二
    十日訊問筆錄），上開證人二人所供情節互核一致。
  3.證人即國道公路警察局第二警察隊楊梅分隊警員胡鎮藻於原審調查時亦結證稱：
    取締那天的中午我本來在楊梅收費站那邊執勤，有一個拖吊車的司機用無線電跟
    我們隊部通報有一部車在行駛途中搖搖晃晃的，已經快進收費站了，然後通知我
    們攔查該車看到底什麼情況，我站在收費站那邊執勤往前看，有看到那部車開過
    來已經進到收費站前的廣場，他停在站區的路肩..... 我一個同事彭警員過來協
    助我，我們二人一起走過去，看到異議人他神智不是很清楚，那拖吊車司機一路
    跟他過來，有停在他的旁邊等語（見原審九十二年六月十八日訊問筆錄）。
  4.查前開三位證人均與異議人互不相識，亦無夙怨，衡情渠等當無甘冒偽證罪責而
    車行偏離常軌，車身搖擺不定，又言談過程中身上確有酒味等具體酒醉情形，既
    據證人葉肇福、彭璟源及胡鎮藻證述甚詳，足徵異議人果有飲用酒類後，酒精濃
    度超過規定標準而仍駕駛車輛之違規情事。
  (三)抗告人固執前詞置辯，倘真如抗告人所言其係因口渴致誤飲裝在保特瓶裡面之茅
    台酒，然誤飲後即上車休息，並未駕車。衡諸常情，其為免無端枉受酒後駕車之
    處罰，則遇警取締之際，應會極力強調此點以辯明之，且會迅即取出置有酒類之
    保特瓶供查看俾得取信於員警，惟抗告人於當場並未有如此作為，此業據抗告人
    於原審調查時承明，是抗告人未嘗戮力為己謗白洗冤，反而靜默以對，有違事理
    ，其所為之辯解顯係圖免卸責之詞，委無足採。
  (四)至抗告人所請求若開庭將帶錄音機或記者隨行，因本案事證已明，核無必要且與
    法律規定不符，無由准許。
四、綜上所述，抗告人既有飲酒後酒精濃度超過標準卻依然駕車之違規情事，自應依
    道路交通管理處罰條例第三十五條第一項第一款裁處抗告人罰鍰新台幣四萬九千
    五百元，並吊扣駕駛執照十二個月，原裁定依法裁處，經核並無不合。抗告人仍
    執陳詞，指摘原裁定不當，所辯均屬無據，其抗告為無理由，應予駁回。
五、據上論結，應依道路交通案件管理辦法第二十六條、道路交通管理處罰條例第八
    十九條、刑事訴訴法第四百十二條，裁定如主文。
中      華      民      國    九十二    年      十      月    三十一    日
                              臺灣高等法院交通法庭
                                  審判長法  官  許  增  男
                                        法  官  周  煙  平
                                        法  官  陳  孟  瑩
右正本證明與原本無異。
不得再抗告。
                                        書記官  沈  秀  容
中      華      民      國    九十二    年     十一     月      五      日


司法院資訊處製作；財團法人民間司法改革基金會備份。
